【裁判字號】    98,上訴,1429
【裁判日期】    981201
【裁判案由】    違反毒品危害防制條例
【裁判全文】
臺灣高等法院高雄分院刑事判決        98年度上訴字第1429號
上  訴  人
即  被  告  甲○○
上列上訴人因違反毒品危害防制條例案件，不服臺灣高雄地方法
院98年度訴緝字第116 號中華民國98年8 月27日第一審判決（起
訴案號：臺灣高雄地方法院檢察署95年度毒偵字第4626號），提
起上訴，本院判決如下：
     主  文
上訴駁回。
     理  由
一、按上訴書狀應敘述具體理由；所謂具體理由，必係依據卷內
    既有訴訟資料或提出新事證，指摘或表明第一審判決有何採
    證認事、用法或量刑等足以影響判決本旨之不當或違法，而
    構成應予撤銷之具體事由，始克當之。若僅泛言原判決認定
    事實錯誤、違背法令、量刑失之過重或輕縱，而未依上開意
    旨指出具體事由；或形式上雖已指出具體事由，然該事由縱
    使屬實，亦不足以認為原判決有何不當或違法者，皆難謂係
    具體理由。又第二審法院認為上訴書狀未敘述理由或上訴有
    刑事訴訟法第362 條前段之情形者，應以判決駁回之，同法
    第361 條第2 項、第367 條前段定有明文。是上訴書狀全未
    敘述理由者，應先命補正；已敘述理由但不具體者，毋庸命
    補正，應由第二審法院以判決逕予駁回上訴，未依法駁回者
    ，有受理訴訟不當之違法。最高法院24年度總會決議第93號
    提案(四)、97年台上字第892 號、97年台上字第3889號判決參
    照。
二、本件被告甲○○經原審認其所為，係犯毒品危害防制條例第
    10條第1 項之施用第一級毒品罪、同條第2 項之施用第二級
    毒品罪，上開2 罪犯意各別，行為不同，罪名互異，應分論
    併罰。並依刑法第47條第1 項累犯之規定，分別加重其刑。
    復審酌被告前因施用毒品案件，經強制戒治執行完畢後，猶
    未徹底戒除毒癮，再犯本件施用第一、二級毒品罪，欠缺戒
    毒決心；衡以施用毒品究屬戕害自己身心之行為，尚未危害
    他人，反社會性程度較低，於審判中已坦認犯行，犯罪態度
    尚可，及其智識程度、生活狀況、犯罪之動機、手段等一切
    情狀，分別量處有期徒刑8 月、4 月，再依中華民國九十六
    年罪犯減刑條例，就其所犯二罪之宣告刑，分別減其刑期2
    分之1 ，並定其應執行刑為5 月，暨諭知易科罰金之折算標
    準，已詳敘所憑之證據與認定之理由。且按量刑輕重，係屬
    事實審法院得依職權自由裁量之事項，苟已斟酌刑法第57條
    各款所列情狀，而未逾越法律所規定之法定刑度範圍，或濫
    用其權限，即不得任意指摘為違法，業經最高法院著有72年
    台上字第6696號、75年台上字第7033號判例足資參照。
三、經查，被告上訴意旨略以：被告於原審中均坦承不諱，惟原
    判決仍判處被告5 個月稍嫌過重，爰提起上訴，請撤銷原判
    決改處以適當之刑，以期庶符法理云云，有刑事聲明上訴狀
    、補呈理由上訴狀各1 紙在卷可憑（見本院卷第3-8 頁背面
    ）。惟原審所為之量刑已審酌刑法第57條各款規定等一切情
    狀，且為其得依職權自由裁量之事項，復未逾越法律規定之
    法定刑度，已如前述。是原審所為上開論敘，經核並無違背
    經驗法則或論理法則，量刑亦屬允當。被告所提之上訴理由
    ，並未依據卷內既有訴訟資料或提出新事實、新證據指出原
    判決之量刑有何不當或違法而為足以影響判決本旨，而構成
    應予撤銷之具體指摘事由，是其上訴泛稱原審量刑過重，指
    摘原審判決不當，請求撤銷原判決，顯屬未敘述具體理由。
    按之上開規定，上訴人之上訴要屬違背法律上之程式，自應
    由本院依同法第367 條前段、第372 條規定，不經言詞辯論
    逕行判決如主文。
中    華    民    國    98    年    12    月    1     日
                    刑事第三庭  審判長法  官  莊崑山
                                      法  官  張意聰
                                      法  官  莊松泉
以上正本證明與原本無異。
如不服本判決應於收受本判決後10日內向本院提出上訴書狀，其
未敘述上訴理由者，並得於提起上訴後10日內向本院補提理由書
狀（均須按他造當事人之人數附繕本）「切勿逕送上級法院」。
中    華    民    國    98    年    12    月    1     日
                                      書記官  葉淑華


司法院資訊處製作；財團法人民間司法改革基金會備份。
